臺灣臺北地方法院刑事判決　　　　　　　95年度訴字第1893號
公　訴　人　臺灣臺北地方法院檢察署檢察官
被　　　告　甲○○
上列被告因違反毒品危害防制條例案件，經檢察官提起公訴（九
十五年度毒偵字第二七九六號），因被告於本院準備程序中就被
訴事實為有罪之陳述，經本院合議庭裁定進行簡式審判程序，判
決如下：
    主  文
甲○○施用第一級毒品，累犯，處有期徒刑拾月，扣案之分裝袋
壹個、使用過注射針筒肆支、塑膠鏟管貳支均沒收。
    事  實
一、甲○○前因施用毒品案件，經觀察、勒戒後，因無繼續施用
    毒品之傾向，經臺灣臺北地方法院檢察署檢察官於民國八十
    八年七月二十八日以八十八年度偵字第一六二五七號為不起
    訴處分確定；復因施用毒品案件，經觀察、勒戒後，認有繼
    續施用毒品之傾向，先送強制戒治，經停止戒治、撤銷停止
    戒治後，於九十一年五月三十一日強制戒治執行完畢，並由
    臺灣臺北地方法院檢察署檢察官以八十九年度毒偵緝字第三
    二一號聲請簡易判決處刑，經本院於九十年三月十五日以八
    十九年度易字第二二九二號判決判處有期徒刑六月確定，於
    九十一年十一月三十日執行完畢。嗣其又於九十三、九十四
    年間，因施用毒品案件，經本院分別以九十三年度訴字第一
    一七四號、九十四年度易字第二三六號各判處有期徒刑一年
    、八月確定，於九十四年六月二十日經本院以九十四年度聲
    字第七六七號裁定應執行有期徒刑一年六月確定，入監執行
    後，於九十五年六月十三日假釋出監並付保護管束，於九十
    五年八月二十二日保護管束期滿未經撤銷假釋視同執行完畢
    。詎其猶不知悔改，復於九十五年十月十一日二十時許，在
    其位於臺北市○○街三五之一號一樓之住處，施用第一級毒
    品海洛因，為警於九十五年十月十二日九時二十分許在上址
    查獲，並扣得其所有且供施用海洛因之用之分裝袋一個、使
    用過注射針筒四支及塑膠鏟管二支。
二、案經臺北縣政府警察局新店分局報請臺灣臺北地方法院檢察
    署檢察官偵查起訴。
    理  由
一、訊據被告甲○○對於前揭事實於本院審理時坦承不諱，且其
    於九十五年十月十二日為警查獲時所採集之尿液，經送臺灣
    檢驗科技股份有限公司以酵素免疫分析法初步檢驗，復依氣
    相層析質譜議法確認檢驗結果，確呈鴉片類陽性反應，有該
    公司於九十五年十一月六日所出具之濫用藥物尿液檢驗報告
    、臺北縣政府警察局新店分局偵辦毒品危害防制條例案被移
    送者姓名及代碼對照表各一紙在卷可稽（見九十五年度毒偵
    字第二七九六號卷第十五頁、第四四頁），足徵被告任意性
    自白核與事實相符。又被告前因施用毒品案件，經觀察、勒
    戒後，因無繼續施用毒品之傾向，經臺灣臺北地方法院檢察
    署檢察官於八十八年七月二十八日以八十八年度偵字第一六
    二五七號為不起訴處分確定，復因施用毒品案件，經觀察、
    勒戒後，認有繼續施用毒品之傾向，經送強制戒治、停止戒
    治、撤銷停止戒治後，於九十一年五月三十一日強制戒治執
    行完畢等情，亦有臺灣高等法院被告前案紀錄表附卷可參（
    見本院卷第四頁至第十五頁）。綜上，本件事證明確，被告
    犯行堪以認定。
二、按施用海洛因後會影響記憶能力及自主神經系統，判斷力及
    意志力亦均受限制，甚至引起精神錯亂，抑制呼吸，並具有
    成癮性、濫用性，戒解不易，嚴重戕害人之身心健康，危害
    社會，故依據毒品危害防制條例第二條第二項第一款列為第
    一級毒品，不得非法施用、持有。故核被告所為，係犯毒品
    危害防制條例第十條第一項之施用第一級毒品海洛因罪。其
    施用第一級毒品海洛因前所持有之第一級毒品海洛因，既意
    在供己施用，其持有之低度行為應為施用之高度行為吸收，
    不另論罪。又被告前於九十三、九十四年間，因施用毒品案
    件，經本院分別以九十三年度訴字第一一七四號、九十四年
    度易字第二三六號各判處有期徒刑一年、八月確定，於九十
    四年六月二十日經本院以九十四年度聲字第七六七號裁定應
    執行有期徒刑一年六月確定，入監執行後，於九十五年六月
    十三日假釋出監並付保護管束，於九十五年八月二十二日保
    護管束期滿未經撤銷假釋視同執行完畢等情，有臺灣高等法
    院被告前案紀錄表一份在卷可稽（見本院卷第四頁至第十五
    頁），其於五年內再故意犯本案有期徒刑以上之罪，為累犯
    ，應依刑法第四十七條第一項加重其刑。爰審酌被告不思上
    進，沾染施用毒品之惡習，且前已因施用毒品案件，經觀察
    勒戒、強制戒治並入監服刑後，仍未能把握自新機會徹底戒
    除施用毒品之惡習，而再施用足以導致人體機能發生依賴性
    、成癮性及抗藥性等障礙之第一級毒品海洛因，戕害自身健
    康，漠視法令禁制，惟尚能坦承犯行，犯後態度頗佳，暨其
    犯罪動機、手段、施用毒品次數等一切情狀，量處如主文所
    示之刑。扣案之分裝袋一個、使用過注射針筒四支及塑膠鏟
    管二支，均為被告所有，且供其犯本罪所用之物，業據被告
    於本院審理時供認在卷（見本院九十五年十二月二十七日審
    判筆錄），爰均依刑法第三十八條第一項第二款規定宣告沒
    收。
據上論斷，應依刑事訴訟法第二百七十三條之一第一項、第二百
九十九條第一項前段，毒品危害防制條例第十條第一項，刑法第
十一條前段、第四十七條第一項、第三十八條第一項第二款，判
決如主文。
本案經檢察官王鑫健到庭執行職務。
中　　華　　民　　國　　96　　年　　1 　　月　　5 　　日
                      臺灣臺北地方法院刑事第一庭
                            法  官  劉素如
以上正本證明與原本無異。
如不服本判決，應於判決送達後10日內向本院提出上訴狀 (應抄
附繕本)。
                            書記官  劉甄庭
中　　華　　民　　國　　96　　年　　1 　　月　　5 　　日
